Inventaris van de archieven van de Nederlandse Consulaten te Funchal (Madeira), 1820-1935, en te Lourenço Marques (Mozambique), 1913-1947
Nationaal Archief, Den Haag
Nederlandse Consulaten te Funchal (Madeira) en te Lourenço Marques (Mozambique)
Consulaten Funchal en Lourenço Marques
1820-1947
Z79
0.50 meter; 11 inventarisnummers.
Nationaal Archief, Den Haag
Consulaat te Funchal (Madeira), 1820-1935
Consulaat te Lourenço Marques (Mozambique), 1913-1947
Het archief van het consulaat te Funchal bevat onder andere briefboeken, ingekomen en uitgaande stukken, stukken betreffende scheepsrampen, extracten uit scheepsjournalen, en ingekomen uittreksels van de burgerlijke stand van het district Paramaribo. Het archief van het consulaat te Lourenço Marques bevat enkel briefboeken en ingekomen en uitgaande stukken.
Archiefvorming
Geschiedenis van de archiefvormer
De consulaire ambtenaren belast met de leiding van de Nederlandse consulaire vertegenwoordiging te Funchal (Madeira) waren:
1821-1858 P.J. Monteira
1858-1880 Cbr. R. Blandy
1880-1887 W. ten Broek
1887-1890 D. W. Kievits
1890-1910 J.E. Blandy
1910-1914 C.L. de Freitas
1914-1920 E.F. Alves
1920-1955 H.F.R. Alves
De consulaire ambtenaren belast met de leiding van de Nederlandse consulaire vertegenwoordiging te Lourenço Marques (Mozambique) waren:
1911-1918 J.H. Wolters
1918-1927 E. Salm
1927-1933 P. Vogelpoel
1934-1975 N. Ouwe hand
Geschiedenis van het archiefbeheer
De archieven van de consulaten Funchal (Madeira) en Lorenço Marques (Mozambique) werden in 1961 en 1986 overgebracht naar het Ministerie van Buitenlandse Zaken.
De verwerving van het archief
Overbrenging van een overheidsarchief
De verwerving van het archief
Het archief is krachtens bepalingen van de Archiefwet overgebracht.
Inhoud en structuur van het archief
2.05
Selectie en vernietiging
De archieven hadden een omvang van 5 dozen (0,5 meter). Tijdens de inventarisatie zijn 4 dozen (0,4 meter) vernietigd. De vernietiging is geschied volgens de vernietigingslijst van het Ministerie van Buitenlandse Zaken (1960).
Aanwijzingen voor de gebruiker
Openbaarheidsbeperkingen
Deels openbaar, deels beperkt openbaar (A).
Materiële beperkingen
Aanvraaginstructie
Openbare archiefstukken kunnen online worden aangevraagd en gereserveerd. U kunt dit ook via de terminals in de studiezaal van het Nationaal Archief doen. Om te kunnen reserveren dient u de volgende stappen te volgen:
U maakt een profiel aan op www.gahetna.nl, en logt vervolgens in
Via de archiefinventaris (alleen de beschrijvingen met rode nummers) selecteert u het gewenste archiefstuk door op de knop 'Reserveren' te klikken
In het volgende scherm geeft u aan op welke dag u het archiefstuk wilt inzien
Indien u zich bevindt in de studiezaal en een tafelnummer heeft ontvangen kunt u dit nummer vermelden. Als u geen tafelnummer heeft kunt u tafelnummer 777 laten staan
Vervolgens bevestigt u uw reservering door deze te versturen.
Verwant materiaal
Beschikbaarheid van kopieën
Beschrijving van de series en archiefbestanddelen
- Consulaat te Funchal (Madeira), 1820-1935.
  - Brievenboeken, 1820-1922; 1-2; 2 delen
    - 1820-1919, 1
    - 1906-1922, 2
  - Ingekomen- en minuten van uitgaande stukken, 1890-1935; 3; 1 omslag
  - Consulaire rapporten inzake de economische situatie in Madeira, 1888; 4; 1 omslag
  - Extracten uit scheepsjournalen, 1901-1914; 5; 1 omslag
  - Akten van zeeprotest door het Nederlandse stoomschip "Maasland", 1907-1908; 6; 1 omslag
  - Scheepsverklaringen inzake uiteenzettingen van schippers en opvarenden over scheepsrampen, 1914-1919; 7; 1 omslag
  - Ingekomen uittreksels van de burgelijke stand van het district Paramaribo, 1916; 8; 1 omslag
- Consulaar Lourenço Marques (Mozambique), 1913-1947.
  - "Copijboek", brievenboek met afschriften van uitgaande brieven, 1904-1908; 9; 1 band
  - Brievenboek met doorslagen van uitgaande brieven, 1918-1928; 10; 1 band
  - Ingekomen- en minuten van uitgaande stukken, 1913-1947; 11; 1 omslag